【裁判字號】    95,台抗,243
【裁判日期】    950608
【裁判案由】    偽造文書聲請再審
【裁判全文】
最高法院刑事裁定              九十五年度台抗字第二四三號
    抗  告  人  甲 ○ ○
                          6號.
                乙 ○ ○
                          39.
                丙 ○ ○
                丁 ○ ○
                戊 ○ ○
                          7樓.
                己 ○ ○
                          號
                庚 ○ ○
                          號
                辛 ○ ○
                壬 ○ ○
                          街8.
                癸 ○ ○
                          32.
                子 ○ ○
                丑 ○ ○
                          號
                寅○○○
                          之1.
                卯 ○ ○即.
                              .
                              .
    共同代理人  申 ○ ○
                           7.
上列抗告人等因自訴受判決人辰○○等人偽造文書案件，不服台
灣高等法院台中分院中華民國九十五年二月八日駁回其聲請再審
之更審裁定（九十五年度抗更字第一號），提起抗告，本院裁定
如下：
    主  文
抗告駁回。
    理  由
本件抗告人甲○○等人在原審聲請意旨略稱：（一）提出曾正宏
、曾文軍詐欺有罪判決書，且曾正宏送交銀行之「營運計劃書」
證明本案被告係與曾正宏以買空賣空、違法超貸之方法詐欺抗告
人等。（二）被告等又與曾正宏共同將不屬於曾正宏之新建房屋
，共同背信作為彰銀之增加擔保品，並送至地政事務所登錄，構
成背信及使公務員登載不實等罪，主張發現確實之新證據，足認
被告等應受有罪判決云云。原裁定則以刑事訴訟法第四百二十八
條第一項規定：為受判決人之不利益聲請再審，得由管轄法院之
檢察官及自訴人為之；但自訴人聲請再審者，以有第四百二十二
條第一款規定之情形為限。而同法第四百二十二條第一款規定：
有同法第四百二十條第一款、第二款、第四款及第五款之情形者
，始得為受判決人之不利益聲請再審。而抗告人等人係以發現新
證據為由，為受判決人之不利益聲請再審，惟核其等再審理由均
與刑事訴訴法第四百二十條第一款「原判決所憑之證物已證明其
為偽造或變造者。」、第二款「原判決所憑之證言、鑑定或通譯
已證明其為虛偽者」、第四款「原判決所憑之通常法院或特別法
院之裁判已經確定裁判變更者。」、第五款「參與原判決或前審
判決或判決前所行調查之法官，或參與偵查或起訴之檢察官，因
該案件犯職務上之罪已經證明者，或因該案件違法失職已受懲戒
處分，足以影響原判決者。」之規定均不相符。因認其等聲請再
審之程序違背規定，予以駁回，經核於法並無不合。抗告意旨仍
執前詞謂由經驗法則可證，被告等具有幫助曾正宏詐欺、偽造文
書之共犯行為云云，指摘原裁定不當，為無理由，應予駁回。至
對被告未○○、巳○○、午○○抗告部分，因自訴其等所犯詐欺
、背信部分屬同法第三百七十六條第四、五款規定，不得上訴第
三審之案件，依同法第四百零五條規定，對原審駁回其再審聲請
之裁定，不得抗告，此部分其抗告不合法，亦併駁回。
據上論結，應依刑事訴訟法第四百十一條前段、第四百十二條，
裁定如主文。
中    華    民    國  九十五  年    六    月    八    日
                      最高法院刑事第三庭
                          審判長法官  謝  家  鶴
                                法官  花  滿  堂
                                法官  陳  世  淙
                                法官  洪  佳  濱
                                法官  韓  金  秀
      本件正本證明與原本無異
                                      書  記  官
中    華    民    國  九十五  年    六    月   二十   日
                                                      V


司法院資訊處製作；財團法人民間司法改革基金會備份。
